臺灣高等法院臺中分院刑事判決
110年度上訴字第1313號
上  訴  人  
即  被  告  陳耀文



送達代收人  林珈韻
選任辯護人  陳益軒律師
上  訴  人  
即  被  告  買聖義



送達代收人  林珈韻
選任辯護人  顏嘉盈律師
上  訴  人  
即  被  告  温俊龍




選任辯護人  顏嘉盈律師
            陳益軒律師
上列上訴人因藏匿人犯罪等案件，不服臺灣臺中地方法院109年
度重訴字第1780號，中華民國110年2月26日第一審判決（起訴案
號：臺灣臺中地方檢察署108年度偵字第14684、15940、16889、
20145、21561號），提起上訴，本院判決如下：
    主  文
原判決關於丙○○部分撤銷。
丙○○幫助以非法方法運送非運送契約應載之人至他國，處有期徒
刑陸月，如易科罰金以新臺幣壹仟元折算壹日。
其他上訴駁回。
    事  實
一、緣陳○○（綽號「老威」，另案通緝中）於民國106年間積欠
    史○○新臺幣（下同）110萬元之賭債，史○○乃向陳○○索討，
    引發陳○○之不滿，竟先基於非法持有自動步槍及手槍之犯意
    ，於108年5月間某日在不詳地點以不詳方式，取得自動步槍
    1支及手槍1支（均未扣案）而非法持有之。陳○○再與李○○（
    未滿18歲，真實姓名年籍詳卷，另經臺灣臺中地方法院少年
    法庭以108年度少調字第1059號發布協尋），先於108年5月1
    7日10時23分許，由陳○○出面向○○小客車租賃有限公司（址
    設：臺中市○區○○路000號，下稱○○公司）租用車牌號碼000-
    0000號營業小客車（下稱甲車）、李○○擔任保證人，然後將
    之停放在臺中市清水區鰲峰里第一公墓；再於同日14時20分
    許，由陳○○出面向○○聯合有限公司（址設：高雄市○○區○○○
    路000號0樓，下稱○○公司）租用車牌號碼000-0000號租賃小
    客車（下稱乙車）、李○○擔任保證人，然後於同日17時40分
    許借住於友人陳○○位於臺中市○○區○○路00號00樓之0之住處
    。陳○○再於同日21時，以通訊軟體Facetime聯絡史○○，佯稱
    翌日（18日）11時許在「○○茶館」（址設：臺中市○○區○○路
    000號）見面談判賭債償還事宜，史○○不疑有他，乃偕同友
    人陳○○、吳○○共乘車牌號碼000-0000號自小客車；友人張○○
    、陳○○共乘車牌號碼000-0000號自小客車，於同日11時29分
    許到達○○茶館。到達後，史○○及吳○○進入○○茶館等候陳○○，
    張○○、陳○○及陳○○則留在車上等候。陳○○與李○○則於同日11
    時55分許駕駛乙車到達○○茶館後，明知以槍枝對人直接掃射
    將造成他人喪命以及造成其他在場人有喪命之虞，仍共同基
    於殺人之犯意聯絡，由陳○○持自動步槍1支朝○○茶館內之史○○掃射多槍、李○○則持手槍開了2槍以威嚇史○○之同行友人，
    因而造成史○○受有21處槍彈傷，經送往光田綜合醫院沙鹿院
    區急救，仍因心臟破裂出血、左側氣血胸和失血過多，而於
    同日12時16分不治。至當時亦在○○茶館內用餐之李○○、韋○○
    夫妻亦因而受到子彈擊傷，幸李○○僅受有左側上臂及左側前
    臂表淺傷口併異物留存、左側大腿刺傷併異物留存、腹壁表
    淺性損傷、右側手肘表淺性損傷等傷害；韋○○僅受有右前胸
    壁及右肩槍傷之傷害，而未生死亡之結果。陳○○與李○○行兇
    後，旋即駕駛乙車前往臺中市清水區鰲峰里第一公墓，並共
    同基於放火燒燬他人所有物致生公共危險之犯意聯絡，將乙
    車放火燒燬後，駕駛預先藏放於該處之甲車逃逸至苗栗縣○○
    鎮○○000號旁，再共同基於放火燒燬他人所有物致生公共危
    險之犯意聯絡，將甲車（毀損部分未據告訴）放火燒燬後，
    搭乘計程車於同日12時56分到達苗栗高鐵站，再搭乘高鐵於
    同日13時47分許到達臺北火車站地下街，然後搭乘客運於同
    日18時4分許到達嘉義交通轉運中心（址設：嘉義縣○區○○路
    0號），再於同日18時21分許至嘉義火車站搭乘火車，於同
    日20時許抵達高雄火車站。然後搭乘計程車於同日21時26分
    許到○○○大旅社（址設：高雄市○○區○○路000號），再於該處
    換乘計程車，於同日21時52分許到達○○宮（址設：屏東縣○○
    鄉○○路0000號）。
二、陳○○於行兇前，因恐犯案遭逮，即先行委託陳○○（綽號「丁
    兄」，另案通緝中）及柯○○（綽號「祥哥」）安排其2人偷
    渡出境。陳○○、柯○○與乙○○、丁○○遂共同基於在港口非法利
    用船舶載送人至他國、藏匿人犯及偽造特種文書之犯意聯絡
    ，丙○○則基於幫助以非法方法運送非運送契約應載之人至他
    國之犯意，先由陳○○於108年5月中旬某日，央請丙○○透過不
    知情之羅○○（經檢察官為不起訴處分）與乙○○聯繫，3人約
    在「○○○釣蝦場」（址設：屏東縣○○鎮○○路00○0號）見面，
    約定以每人80萬元（○○有限公司負責人劉○○〈起訴書誤為劉○○〉分得72萬元〈起訴書誤為70萬元〉、漁船船長丁○○分得5萬
    元、中介乙○○分得3萬元〈起訴書誤為5萬元〉）、偽造之船員
    證每本3萬元、3人（陳○○、李○○及柯○○）共249萬元之價格
    ，安排於108年5月24日坐丁○○之○○○00號漁船偷渡至越南。
三、
　㈠陳○○並另於108年5月16日某時，在屏東縣○○鄉○○○路000巷0號
    之0不知情之李○○經營之○○汽車修配廠，將2支具有防止通訊
    監察功能之Encrochat手機（如附表二編號編號11及43所示
    ）交予黃○○（綽號「阿智」），請其再轉交予林○○(原名林○○、綽號「比基」）及「○○水岸」民宿（址設：屏東縣○○鎮○○街000號）負責人孔○○，而之前陳○○亦已給予黃○○Encrocha
    t手機1支（如附表二編號編號13所示），作為接應陳○○及李
    ○○時聯繫之用。
　㈡陳○○與李○○於108年5月18日21時52分許搭乘計程車到達○○宮
    後，即步行至屏東縣○○鄉○○○路000巷0號之0之○○汽車修配廠
    ，陳○○乃以Encrochat手機通知孔○○前去接人。孔○○旋即駕
    駛車牌號碼000-0000號汽車，於同日23時20分許將陳○○與李
    ○○載至「○○水岸」民宿，並入住501號房。至108年5月21日1
    9時30分許，孔○○又接獲陳○○之通知，乃駕駛車牌號碼000-0
    000號汽車將陳○○與李○○載至屏東縣○○鎮○○里某龍蝦養殖場
    外，由同樣接獲陳○○通知之林○○駕駛車牌號碼000-0000號自
    小客車，於同日21時38分許將陳○○與李○○載至屏東縣○○鄉○○
    路00巷00號之不知情之林○○經營之藝品店外，再由同樣接獲
    陳○○通知之黃○○駕駛車牌號碼000-0000號自小客車，於翌日
    （22日）1時40分許，由陳○○駕駛車牌號碼000-0000號自小
    客車在前引路，將陳○○與李○○載至省道88號快速道路萬大橋
    上，再由其他不詳之成年人於108年（起訴書誤為109年）5
    月22日2時10分許將陳○○與李○○載至高雄市○○區○○街0號0樓
    、柯○○不知情之姊姊柯○○之租屋處藏匿。
　㈢陳○○（原審另行審結）再至該處帶同陳○○與李○○於同日20時
    許至漢神巨蛋百貨公司購買衣服變裝後，於同日21時37分由
    不知情之黃○○駕駛車牌號碼000-0000號自小客車（登記車主
    為陳○○，經檢察官為不起訴處分），將陳○○與李○○載至高雄
    市岡山區某處產業道路，再由顏○○（綽號「大尾」，原審另
    行審結）委託柯○○（經檢察官為不起訴處分）駕駛車牌號碼
    000-0000號自小客車，於同日22時49分許將陳○○與李○○載至
    高雄市○○區○○街00巷某處，再由顏○○駕駛車牌號碼000-0000
    號自小客車，於同日23時41分許將陳○○與李○○載至高雄市○○
    區○○○路00號之○○○○大廈內藏匿。直至108年5月24日6時46分
    許，顏○○駕駛車牌號碼000-0000號自小客車將陳○○與李○○載
    至高雄市○○區○○○○街，再由李○○（原審另行審結）駕駛車牌
    號碼000-0000號自小客車（登記車主為陳○○，經檢察官為不
    起訴處分），於同日8時42分許將陳○○與李○○載至屏東縣○○
    鎮○○路與○○○街交岔口，乙○○亦騎乘車牌號碼000-0000號普
    通重型機車到場會合，再由丁○○駕駛車牌號碼000-0000號自
    小客車（登記車主為其妻陳○○○），於同日9時許將陳○○與李
    ○○載至屏東縣東港鎮東港漁港，陳○○、李○○與自行前來會合
    之柯○○旋即乘坐丁○○駕駛之○○○00號漁船偷渡出境，於駛至
    東經000.00000度、北緯00.00000度之海域時，陳○○、李○○
    與柯○○再換乘另一艘由真實姓名年籍不詳、綽號「老仔」之
    船長所駕駛之不詳船隻前往越南。
　㈣丁○○駕駛○○○00號漁船於翌日（25日）4時15分返港後，乙○○
    告知丁○○因警方追緝甚急，陳○○亦須偷渡出境，乙○○及丁○○
    遂另共同基於在港口非法利用船舶載送人至他國、隱匿犯人
    及偽造特種文書之犯意聯絡，再由丁○○於同日下午14時許駕
    駛○○○00號漁船，以相同價格及模式載運陳○○偷渡出境。
四、嗣經臺灣臺中地方檢察署檢察官指揮臺中市政府警察局清水
    分局及內政部警政署刑事警察局中部打擊犯罪中心員警，
　㈠於108年5月23日通知孔○○到案說明，並扣得孔○○所有之IPHON
    E手機2支、Encrochat手機1支、民宿5月份報表1份。
　㈡於108年6月5日12時許在屏東縣東港鎮東濱派出所拘提丁○○到
    案，扣得丁○○所有之現金25萬4000元、IPHONE手機3支、漁
    船執照1本、臺灣銀行存摺1本（含金融卡1張）、船員證1本
    、漁船船員手冊1本、房屋租賃契約5本、中華郵政存摺1本
    、衛星電話卡1張、大陸電話號碼清單1張、動力小船駕駛執
    照1張、衛星電話號碼紙條3張、○○○00號漁船1艘（責付保管
    ）。
  ㈢於108年6月5日10時50分許在屏東縣○○鎮○○路000號拘提乙○○
    到案，扣得偽造之陳○○、李○○、陳○○、柯○○漁船船員手冊共
    4本、筆記聯絡本2本、便條紙8張、行政院農業委員會漁業
    執照1張、衛星電話1支、IPHONE手機5支、遠傳SIM卡1張。
　㈣於108年6月12日22時11分在金門縣○○鄉○○路000號（起訴書誤
    為金門縣○○鎮○○○000○0號3樓）拘提丙○○到案。
　㈤於108年7月18日20時50分許在桃園國際機場第二航廈拘提陳○○到案，扣得其所有之IPHONE手機4支、WI-FI行動分享器3臺
    、綠色短袖上衣1件。
　㈥傳喚林○○、黃○○到案說明，並扣得林○○所有之IPHONE手機1支
    、Encrochat手機1支；黃○○所有之IPHONE手機1支、Encroch
    at手機1支，而悉上情（以上扣案物及其他扣案物詳如附表
    二所示）。
五、案經○○公司委請林○○及黃○○、史○○之父史○○委請史○○、李○○
    及韋○○委請楊淑琍律師訴經臺中市政府警察局清水分局移送
    臺灣臺中地方檢察署檢察官偵查起訴。
    理  由
壹、證據能力部分：本院以下所引用之供述及非供述證據，均與
    本件事實具有自然關聯性，又未據被告、辯護人或檢察官爭
    執其證據能力，復查無事證足認有違背法定程式或經偽造、
    變造所取得等證據排除之情事，且經本院依刑事訴訟法第16
    4條、第165條踐行調查程序，均堪認有證據能力。　　
貳、被告乙○○、丁○○經合法傳喚未到庭，被告丙○○於本院則坦承
    犯行，又上開犯罪事實，業據被告乙○○、丁○○及丙○○於警詢
    、偵查、原審均坦承不諱，核與原審共同被告孔○○等人、證
    人即告訴人史○○等人及證人陳○○等人於警詢、偵查、原審準
    備程序及審理程序供述或證述相符（均詳附表一壹、供述證
    據部分），並有如附表一貳、非供述證據在卷暨附表二所示
    之物扣案佐證，足徵被告乙○○、丁○○及丙○○之任意性自白確
    與事實相符，堪以採信。本案事證已臻明確，被告3人犯行
    洵堪認定。
參、辯護人等稱被告乙○○、丁○○、丙○○並不知陳○○等人係沙鹿區
    槍擊案之嫌犯云云，然查刑法第164條第1項之藏匿犯人罪，
    所謂「犯人」係指違犯刑法之人而言。祇要事實上違犯刑法
    ，即為犯人，至於國家司法機關對之已否開始刑事追訴？是
    否業已判決確定？均在所不問，故偵查中之犯罪嫌疑人、起
    訴後之刑事被告、判決確定後之受刑人等固然均為犯人，縱
    係尚未為人所逮捕之現行犯或準現行犯，亦為本罪之犯人。
    藏匿犯人罪所保護之法益係國家搜索權、裁判權之國家法益
    ，因行為人之藏匿、使之隱避或頂替行為，使真正犯罪之人
    難予發現，致影響偵查、審判程序之進行或發生不正確之結
    果，妨害國家搜索權、裁判權之行使，即成立本罪，被告乙○○、丁○○、丙○○縱認並不確知陳○○等人槍擊殺人之具體犯罪
    內容，然以身處臺灣地區之見聞體驗、媒體報導內容及吾人
    辦案所見，臺灣地區人民不循正常管道出境，而有必要偷渡
    出境者，幾均為重刑罪犯，本案陳○○、李○○偷渡至越南之代
    價為1人80萬元，遠高於正常出境旅費，並係乘坐漁船，須
    冒海上風浪顛簸之苦，海上漁船接駁更有其危險性，如非為
    逃避重刑刑責，實無如此冒險之必要，本案被告乙○○、丁○○
    、丙○○縱或非確知陳○○、李○○具體犯案內容，但就陳○○等人
    屬罪犯，應屬明知，而具藏匿人犯之故意。　　
肆、按刑法上之從犯，係指僅以幫助之意思，對於正犯資以助力
    ，而未參與實施犯罪構成要件之行為者而言，被告丙○○輾轉
    介紹陳○○等人認識乙○○而偷渡出境，並無事證證明其有所得
    而屬為自己意思犯罪，被告丙○○亦未參與本案具體犯罪構成
    要件之行為，核屬從犯。公訴意旨認被告丙○○屬正犯尚有未
    洽，惟此部分罪名既未變更，即無庸引用刑事訴訟法第300
    條變更起訴法條。
伍、論罪科刑：
一、被告乙○○、丁○○及丙○○行為後，刑法第164條雖於民國108年
    12月25日修正公布，並自同年月27日生效，然修正後規定僅
    係將原罰金刑依刑法施行法第1條之1第2項前段規定，就其
    所定數額提高為30倍部分，予以明定在刑法，所定構成要件
    及得科處之法定刑種類與刑度均未變更，於被告所犯之罪刑
    並無影響，尚無有利或不利之情形，自無庸為新舊法比較，
    而應依一般法律適用之原則，適用裁判時之法律。
二、國家安全法所稱入出境，固亦指出入臺灣地區而言，國家安
    全法施行細則第2條定有明文，惟入出國及移民法於96年12
    月26日經總統公布，於97年8月1日施行，該法就利用船舶運
    送非運送契約應載之人至他國者，設有第73條科處刑罰之規
    定，與此前所公布施行之國家安全法第6條為法規競合關係
    ；且國家安全法第6條之法定刑度較入出國及移民法第73條
    第1項為輕，參以入出國及移民法第1條之立法意旨，係專就
    入出境管理事項所設規範，應優於其他法律之適用，依後法
    優先於前法、特別法優於普通法等原則，本案被告行為應適
    用入出國及移民法第73條第1項規定處罰，而不另論國家安
    全法第6條之罪。公訴意旨認為被告乙○○、丁○○及丙○○之行
    為係想像競合另犯國家安全法第6條之罪，容有誤會。
三、按共同正犯之成立，只須具有犯意之聯絡，行為之分擔，既
    不問犯罪動機起於何人，不必每一階段犯行，均經參與。再
    共同正犯之意思聯絡，原不以數人間直接發生者為限，即有
    間接之聯絡者，亦包括在內，如甲分別邀乙、丙犯罪，雖乙
    、丙彼此無直接之聯絡，亦無礙於其為共同正犯之成立。又
    共同正犯，係共同實行犯罪行為之人，在共同意思範圍內，
    各自分擔犯罪行為之一部，相互利用他人之行為，以達其犯
    罪之目的，其成立不以全體均參與實行犯罪構成要件之行為
    為要件，其行為分擔，亦不以每一階段皆有參與為必要，倘
    具有相互利用其行為之合同意思所為，仍應負共同正犯之責
    （最高法院34年上字第862號、77年台上字第2135號判例、9
    9年度台上字第1323號刑事判決意旨參照）。陳○○與李○○因
    恐遭警緝逮，委託陳○○及柯○○安排偷渡出境，陳○○與柯○○乃
    透過被告丙○○委請被告乙○○、丁○○以船舶將陳○○與李○○載送
    偷渡出境，雖被告乙○○、丁○○各僅分擔如上述部分行為，未
    參與載送各處藏匿、偽造船員證，將陳○○與李○○載送偷渡出
    境等全部行為，但與陳○○及柯○○等人間，應具有相互利用之
    共同犯意，並各自分擔部分犯罪行為，揆諸上開說明，被告
    乙○○、丁○○雖未參與上開犯行之全部行為階段，仍應就其所
    參與部分，與其他成員所為之藏匿、偽造船員證及載運人犯
    偷渡出境犯行，負共同正犯之責任。
四、
  ㈠被告乙○○、丁○○偽造船員證備用，將陳○○、李○○及柯○○藏匿
    在漁船內並運送出境，核其等所為，均係犯刑法第164條第1
    項藏匿人犯罪、第212條偽造特種文書罪及入出國及移民法
    第73條第1項以非法方法運送非運送契約應載之人至他國罪
    。被告丙○○為此等罪名之從犯。
  ㈡被告乙○○及丁○○偽造船員證備用，將陳○○藏匿在漁船內並運
    送出境，核其等所為，均係犯刑法第164條第1項藏匿人犯罪
    、第212條偽造特種文書罪、入出國及移民法第73條第1項以
    非法方法運送非運送契約應載之人至他國罪。
  ㈢被告乙○○、丁○○基於一個使陳○○、李○○與柯○○偷渡出境而藏
    匿之犯意，而犯上開三罪名，為想像競合犯，應從一重之入
    出國及移民法第73條第1項以非法方法運送非運送契約應載
    之人至他國罪處斷。被告丙○○以一介紹行為犯上開三罪名之
    從犯，為想像競合犯，應從一重以幫助犯入出國及移民法第
    73條第1項以非法方法運送非運送契約應載之人至他國罪處
    斷。
  ㈣被告乙○○及丁○○基於一個使陳○○偷渡出境而藏匿之犯意，而
    犯上開三罪名，為想像競合犯，應從一重之入出國及移民法
    第73條第1項以非法方法運送非運送契約應載之人至他國罪
    處斷。
  ㈤以非法方法運送非運送契約應載之人至他國罪，係侵害國家
    法益，被告乙○○、丁○○及丙○○一行為載運陳○○、李○○與柯○○
    3人出境，或介紹載運陳○○、李○○出境，仍僅各成立一罪。
  ㈥被告乙○○、丁○○將陳○○、李○○及柯○○以非法方法運送至他國
    部分，與陳○○、柯○○（非法運送陳○○及李○○部分）暨劉○○等
    其他共犯間，有犯意聯絡及行為分擔，均為共同正犯。被告
    乙○○及丁○○將陳○○以非法方法運送至他國部分，其2人與劉○○等其他共犯間，有犯意聯絡及行為分擔，均為共同正犯。
　㈦被告丙○○係從犯，爰依正犯之刑減輕之。
五、本院之判斷：
　㈠原審以被告乙○○、丁○○犯罪事證明確，並審酌2人知悉陳○○與
    少年李○○係罪犯，竟因受陳○○及柯○○之託，圖取金錢利益，
    以前揭手段使陳○○與李○○偷渡出境，得以逃避警員之追逮，
    並同時使柯○○非法偷渡，而妨害國家司法權之行使，實非可
    取，被告乙○○及丁○○於陳○○協助陳○○與李○○偷渡後，竟又使
    陳○○偷渡出境，亦屬不該，惟考量被告乙○○、丁○○犯後均坦
    承犯行，尚知其錯，而有悔意；參以其等素行及於原審供承
    之家庭生活狀況等一切情狀，分別量處被告乙○○、丁○○各二
    罪各有期徒刑8月、7月，並各定應執行刑有期徒刑壹年，暨
    就其等犯罪所得、工具等依法宣告沒收（詳后），認事用法
    核無違誤，被告乙○○、丁○○上訴意旨請求從輕並無理由，應
    予駁回。
　㈡原審以被告丙○○犯罪事證明確，予以論罪科刑，固非無見，
    然被告丙○○屬從犯，原審認屬正犯，即有未洽，應予撤銷改
    判，審酌被告丙○○知悉陳○○與少年李○○屬罪犯，仍對陳○○與
    李○○偷渡出境施予助力，而妨害國家司法權之行使，實非可
    取，惟犯後坦承犯行，尚知其錯，參以其素行及其於原審供
    述之生活家庭經濟狀況等一切情狀，量處如主文第二項之刑
    ，並諭知易科罰金之折算標準示懲。
陸、沒收部分：
一、供犯罪所用之物或犯罪所生之物部分：
    按「供犯罪所用、犯罪預備之物或犯罪所生之物，屬於犯罪
    行為人者，得沒收之。但有特別規定者，依其規定。」刑法
    第38條第2項定有明文。次按犯罪工具物必須屬於被告所有
    ，或被告有事實上之處分權時，始得在該被告罪刑項下諭知
    沒收；至於非所有權人，又無共同處分權之共同正犯，自無
    庸在其罪刑項下諭知沒收（最高法院107年度台上字第1109
    號判決意旨參照）。
　㈠被告乙○○部分：
  1.扣案如附表二編號24所示之手機，係被告乙○○與劉○○聯絡如
    何載運陳○○、李○○及柯○○暨陳○○偷渡出境所用，業據其供明
    在卷（見21561偵卷二第30頁；原審卷一第394頁），應於其
    各該罪刑項下均宣告沒收。
  2.扣案如附表二編號15所示之船員手冊4本，被告乙○○雖辯稱
    ：船員手冊是陳○○叫大陸那邊的人做的，不知道陳○○為何要
    叫朋友拿給我，只有跟我說叫我帶在身上，他朋友會來拿等
    語（見原審卷一第394頁），惟查被告乙○○於警詢即供陳：
    陳○○跟我說有2個朋友要偷渡，我就打電話給老闆劉○○，陳○○與劉○○談好1人80萬元，加製作船員證1本3萬元，之後陳○○
    說要再加1人，並陸續給我製作船員證的相片與資料，我再
    請印刷店老闆幫我掃描成電子檔，E-MAIL給大陸綽號阿龍之
    人等語（見21561偵卷二第41至43頁），足見該4本船員手冊
    係被告乙○○委託大陸綽號阿龍之人偽造製作而生之物，且供
    偷渡預備之用，在陳○○等人偷渡之後，仍由被告乙○○隨身攜
    帶保管，其顯有處分之權利，應於其各該犯罪項下均宣告沒
    收。
  3.至扣案如附表二編號16至23、25所示之筆記聯絡本等物，雖
    係被告乙○○所有，但均無證據證明與本案有關，且均非違禁
    物，自均無從於本案諭知沒收。
　㈡被告丁○○部分：
  1.扣案如附表二編號29所示之手機，係被告丁○○與被告乙○○聯
    絡如何載運陳○○、李○○及柯○○暨陳○○偷渡出境所用，扣案如
    附表二編號39所示之衛星電話號碼紙條3張，則為其與綽號
    「老仔」之船長聯絡於何處載運陳○○、李○○及柯○○暨陳○○偷
    渡出境所用，業據其供明在卷（見21561偵卷二第90至91頁
    ；原審卷一第394至395頁），應於其各該罪刑項下均宣告沒
    收。
  2.扣案如附表二編號41所示之○○○00號漁船部分：
  ⑴按在機場、港口以交換、交付證件或其他非法方法，利用航
    空器、船舶或其他運輸工具運送非運送契約應載之人至我國
    或他國者，處5年以下有期徒刑，得併科200萬元以下罰金，
    入出國及移民法第73條第1項固定有明文，且其罪以「利用
    航空器、船舶或其他運輸工具」為構成要件要素，但運輸工
    具並非不問情節，均應沒收，法院仍應合乎比例原則之裁量
    與刑法第38條之2第2項之審查。
  ⑵經查，扣案之○○○00號漁船，係被告丁○○所有，本案供載運陳
    ○○、李○○及柯○○暨陳○○偷渡出境所用，固據其供明在卷，然
    查，被告丁○○平日係駕駛漁船從事海上船隻之物資補給、載
    運境外船員移工及捕鰻，或漁船缺船長時會去暫代，扣案之
    ○○○00號漁船係以500萬元購買，業據其於警詢、偵訊及原審
    審理時供明在卷（見21561偵卷二第89至93頁；15940偵卷一
    第168至169頁；21561偵卷二第126頁；原審卷一第395頁）
    ，被告乙○○於警詢及偵訊亦供稱伊是第一次協助他人偷渡出
    境；伊公司現在只有丁○○這位船長，所以本案伊才找丁○○等
    語（見21561偵卷二第31頁；15940偵卷一第174頁），足見○○○00號漁船，為被告丁○○營生之工具，並非專供非法偷渡而
    購買及使用，且本案係因被告乙○○找其協助，始偶然性、一
    次性載客偷渡，亦非經常使用其漁船載運偷渡客，再者該漁
    船以500萬元買入，價值甚鉅，如因偶發之行為即予宣告沒
    收或追徵，對被告所生懲罰效果，顯已逾其犯行可責程度，
    衡諸比例原則，容有過苛之虞，爰不予宣告沒收。
  3.至扣案如附表二編號27至28、30至38所示之手機等物，雖係
    被告丁○○所有，但均無證據證明與本案有關，且均非違禁物
    ，自均無從於本案諭知沒收。
二、犯罪所得部分：
　㈠按犯罪所得，屬於犯罪行為人者，沒收之。但有特別規定者
    ，依其規定。前2項之沒收，於全部或一部不能沒收或不宜
    執行沒收時，追徵其價額，刑法第38條之1第1項、第3項分
    別定有明文。又共同實行犯罪行為之人，基於責任共同原則
    ，固應就全部犯罪結果負其責任，但因其等多人分工及有無
    不法所得，未必盡同，特別是集團性或重大經濟、貪污犯罪
    ，彼此間犯罪所得分配懸殊，其分配較少甚或未受分配之人
    ，如仍應就全部犯罪所得負連帶沒收追繳之責，超過其個人
    所得之剝奪，無異代替其他參與者承擔刑罰，違反罪刑法定
    原則、個人責任原則以及罪責相當原則（最高法院105年度
    台非字第100號判決意旨、104年度第13次刑事庭會議決議意
    旨參照）。故共同犯罪，其所得之沒收，應就各人分得之數
    為之，亦即依各共犯實際犯罪利得分別宣告沒收。
　㈡被告乙○○部分：
  1.扣案如附表二編號26所示之現金25,173元，係被告乙○○犯罪
    所得，業據其供明在卷（見原審卷一第394頁），因僅剩25,
    173元，已不足其最後與被告丁○○等人共同載運陳○○偷渡出
    境所獲得之3萬元，是爰於其最後載運陳○○偷渡出境之罪刑
    項下宣告沒收，至被告乙○○未扣案之該次其餘犯罪所得4,82
    7元（3萬元－25,173元＝4,827元），亦應予宣告沒收，併諭
    知於全部或一部不能沒收或不宜執行沒收時，追徵其價額。
  2.再被告乙○○與被告丁○○等人共同載運陳○○、李○○及柯○○偷渡
    出境所獲得之9萬元，未據扣案，亦據其供明在卷（見原審
    卷一第371、394頁），亦應於其該部分罪刑項宣告沒收，併
    諭知於全部或一部不能沒收或不宜執行沒收時，追徵其價額
    。
　㈢被告丁○○部分扣案如附表二編號40所示之現金254,000元，其
    中200,000元係被告丁○○犯罪所得，業據其供明在卷（見原
    審卷一第394至395頁），爰分別於被告丁○○共同載運陳○○、
    李○○及柯○○暨陳○○偷渡出境之罪刑項下宣告沒收（每載運1
    人犯罪所得5萬元，載運陳○○、李○○及柯○○3人共獲得15萬元
    ，載運陳○○獲得5萬元）至其餘扣案之現金54,000元，係被
    告丁○○做漁船補給生意所賺，業據其供明在卷（見21561偵
    卷二第91頁、15940偵卷一第168頁；原審卷一第394至395頁
    ），復無確切證據足證係其犯罪所得，爰不予宣告沒收。
　㈣被告丙○○否認在本案有取得任何財物，復無其他證據足證其
    有不法犯罪所得，自無從宣告沒收、追徵。
三、至附表二所示扣案物，除上述已敘明沒收或不沒收者外，其
    餘扣案物非被告乙○○、丁○○及丙○○所有，其等對之亦無共同
    處分權，或係其他證人所有（見附表一壹、供述證據部分）
    ，自無庸在其等罪刑項下諭知沒收。
柒、被告乙○○、丁○○經合法傳喚，無正當之理由不到庭，爰不待
    其等陳述，逕行判決。
據上論斷，應依刑事訴訟法第371條、第368條、第369條第1項前
段、第364條、第299條第1項前段，入出國及移民法第73條第1項
，刑法第11條前段、第30條、第164條第1項、第212條、第55條
、第41條第1項，刑法施行法第1條之1第1項，判決如主文。
本案經檢察官鐘祖聲提起公訴，檢察官甲○○到庭執行職務。
中　　華　　民　　國　　110 　年　　9 　　月　　15　　日
            刑事第九庭　  審判長法　官　紀  文  勝
                                法　官　賴  妙  雲
                                法　官　姚　勳　昌
以上正本證明與原本無異。              
如不服本判決應於收受送達後20日內向本院提出上訴書狀，其未
敘述上訴理由者，並得於提起上訴後20日內向本院補提理由書狀
（均須按他造當事人之人數附繕本）「切勿逕送上級法院」。因
疫情而遲誤不變期間，得向法院聲請回復原狀。
                                書記官  溫  尹  明
中　　華　　民　　國　　110 　年　　9 　　月　　15　　日
附錄論罪科刑法條
中華民國刑法第164條
藏匿犯人或依法逮捕、拘禁之脫逃人或使之隱避者，處 2 年以
下有期徒刑、拘役或1萬5千元以下罰金。
意圖犯前項之罪而頂替者，亦同。
中華民國刑法第212條
偽造、變造護照、旅券、免許證、特許證及關於品行、能力、服
務或其他相類之證書、介紹書，足以生損害於公眾或他人者，處
1年以下有期徒刑、拘役或9千元以下罰金。
入出國及移民法第73條
在機場、港口以交換、交付證件或其他非法方法，利用航空器、
船舶或其他運輸工具運送非運送契約應載之人至我國或他國者，
處5年以下有期徒刑，得併科新臺幣2百萬元以下罰金。
前項之未遂犯，罰之。
★附表一（證據清單）：
壹、供述證據
【被告部分】
  孔○○
    ㈠108年5月23日警詢1（21561偵卷一第463至466頁）
    ㈡108年5月23日警詢2（21561偵卷一第469至472頁）
    ㈢108年5月24日警詢（21561偵卷一第473至475頁）
    ㈣108年5月24日偵訊（14684偵卷第127至128頁）
    ㈤108年5月25日警詢1（21561偵卷一第477至481頁）
    ㈥108年5月25日警詢2（21561偵卷一第483至485頁）
    ㈦108年5月25日警詢3（21561偵卷一第487至493頁）
    ㈧108年5月25日警詢4（21561偵卷一第503至507頁）
    ㈨108年7月31日偵訊（14684偵卷第159至160頁）
    ㈩109年10月6日準備程序（原審卷一第316、318頁）
  被告乙○○
    ㈠108年6月5日警詢（21561偵卷二第9至12頁）
    ㈡108年6月6日警詢1（21561偵卷二第13至17頁）
    ㈢108年6月6日警詢2（21561偵卷二第25至32頁）
    ㈣108年6月6日偵訊【具結】（15940偵卷一第173至175頁）
    ㈤108年6月6日羈押訊問（434聲羈卷第13至14頁）
    ㈥108年6月14日警詢（21561偵卷二第39至47頁）
    ㈦108年6月14日偵訊（15940偵卷一第307至308頁）
    ㈧108年7月18日偵訊（15940偵卷二第5至7頁）
    ㈨108年7月23日警詢（21561偵卷二第63至66頁）
    ㈩108年7月23日偵訊（15940偵卷二第33頁）
    109年11月3日準備程序（原審卷一第371頁）
    109年11月3日審理（原審卷一第377至405頁）
  被告丁○○
    ㈠108年6月5日警詢（21561偵卷二第89至94頁）
    ㈡108年6月6日警詢（21561偵卷二第109至112頁）
    ㈢108年6月6日偵訊【具結】（15940偵卷一第167至169頁）
    ㈣108年6月18日警詢（21561偵卷二第125至130頁）
    ㈤109年11月3日準備程序（原審卷一第371頁）
    ㈥109年11月3日審理（原審卷一第377至405頁）
  被告丙○○
    ㈠108年6月12日警詢（21561偵卷二第241至242頁）
    ㈡108年6月13日警詢（21561偵卷二第245至249頁）
    ㈢108年6月13日偵訊【具結】（16889偵卷第109至111頁）
    ㈣109年11月17日準備程序（原審卷二第9頁）
    ㈤109年11月17日審理（原審卷二第15至41頁）
  陳○○
    ㈠108年7月5日警詢（21561偵卷一第285至303頁）
    ㈡108年7月18日警詢（21561偵卷一第319至321頁）
    ㈢108年7月19日警詢（21561偵卷一第331至340頁）
    ㈣108年7月19日偵訊【具結】（20145偵卷第101至104頁）
    ㈤108年7月19日羈押訊問（558聲羈卷第22至24頁）
  被告李○○
    ㈠109年9月2日警詢（原審卷第167至174頁）
    ㈡109年9月2日偵訊（原審卷第221至224頁）
  被告林○○(原名林○○)
    ㈠108年5月25日警詢（21561偵卷一第523至545頁）
    ㈡108年6月18日偵訊（21561偵卷三第513至514頁）
    ㈢109年10月6日準備程序（原審卷一第316、318頁）
  被告黃○○
    ㈠108年5月25日警詢（21561偵卷一第589至593頁）
    ㈡108年6月18日偵訊（21561偵卷三第513至514頁）
    ㈢109年10月6日準備程序（原審卷一第316、318頁）
【證人部分】
  證人陳○○（李○○駕駛之000-0000車輛平常使用人）
    ㈠108年6月11日警詢（21561偵卷一第373至377頁）
    ㈡108年6月11日偵訊【具結】（16889偵卷第261至263頁）
  證人陳○○（黃○○駕駛之000-0000車輛平常使用人）
    ㈠108年6月11日警詢（21561偵卷一第405至409頁）
    ㈡108年6月11日偵訊【具結】（16889偵卷第347至348頁）
  證人柯○○（駕駛之000-0000車輛）
    ㈠108年6月11日警詢（21561偵卷一第433至441頁）
    ㈡108年6月11日偵訊【具結】（16889偵卷第303至305頁）
  證人羅○○（引薦陳○○與乙○○認識）
    ㈠108年6月11日警詢（21561偵卷二第179至183頁）
    ㈡108年6月12日警詢（21561偵卷二第185至197頁）
    ㈢108年6月12日偵訊（16889偵卷第189至191頁）
  告訴人史○○（被害人史○○父親）
    ㈠108年5月18日警詢（21561偵卷二第265至271頁）
    ㈡108年5月19日偵訊（相驗卷第47至49頁）
    ㈢108年5月21日偵訊（相驗卷第53頁）
  告訴人李○○
    ㈠108年5月19日警詢（21561偵卷二第285至286頁）
  告訴人韋○○
    ㈠108年5月19日警詢（21561偵卷二第289至290頁）
  證人林○○（000-0000號車輛租車公司員工）
    ㈠108年5月18日警詢（21561偵卷二第295至297頁）
  證人陳○○（000-0000號車輛租車公司員工）
    ㈠108年5月27日警詢（21561偵卷二第325至327頁）
  證人李○○（目擊汽車燒毀）
    ㈠108年5月18日消防局談話筆錄（21561偵卷二第345至346頁
      ）
  證人黃○○（駕駛之000-0000車輛）
    ㈠108年5月27日警詢（21561偵卷二第351至359頁）
  證人李○○（陳○○駕駛之000-0000車輛使用人）
    ㈠108年6月27日警詢（21561偵卷二第403至406頁）
  證人李○○（李○○哥哥，000-0000車輛所有人）
    ㈠108年6月27日警詢（21561偵卷二第425至426頁）
  證人柯○○（柯○○姐姐）
    ㈠108年6月11日警詢（21561偵卷二第429至433頁）
  證人李○○（柯○○出入之汽車修配廠老闆）
    ㈠108年5月25日警詢（21561偵卷二第455至457頁）
  證人林○○（陳○○出入之藝品店老闆）
    ㈠108年5月25日警詢1（21561偵卷二第479至487頁）
    ㈡108年5月25日警詢2（21561偵卷二第507至509頁）
  證人孔○○
    ㈠108年5月23日警詢1（21561偵卷二第521至525頁）
    ㈡108年5月23日警詢2（21561偵卷二第527至531頁）
    ㈢108年5月23日警詢3（21561偵卷二第533至535頁）
  證人許○○
    ㈠108年5月23日警詢（21561偵卷二第553至556頁）
  證人陳○○（孔○○配偶）
    ㈠108年5月23日警詢（21561偵卷二第565至569頁）
  證人高○○
    ㈠108年5月23日警詢（21561偵卷二第585至590頁）
  證人潘○○（○○水岸民宿櫃臺兼會計）
    ㈠108年5月23日警詢（21561偵卷三第3至7頁）
  證人宋○○（○○水岸民宿櫃臺兼會計）
    ㈠108年5月24日警詢（21561偵卷三第33至35頁）
  證人阮○○（108年5月25日隨船之人）
    ㈠108年6月11日警詢1（21561偵卷三第51至55頁）
    ㈡108年6月11日警詢2（21561偵卷三第57至58頁）
  證人劉○○
    ㈠108年6月11日警詢1（21561偵卷三第85至87頁）
    ㈡108年6月11日警詢2（21561偵卷三第89至90頁）
    ㈢108年6月18日警詢（21561偵卷三第109至117頁）
    ㈣108年12月19日偵訊【具結】（15940偵卷二第71至72頁）
  證人K0000（108年5月24日隨船之人）
    ㈠108年6月5日警詢（21561偵卷三第143至145頁）
  證人W00000（108年5月24日隨船之人）
    ㈠108年6月5日警詢（21561偵卷三第153至154頁）
  證人陳○○（史○○在場友人）
    ㈠108年5月18日警詢（21561偵卷三第169至170頁）
    ㈡108年5月21日偵訊【具結】（14684偵卷第220至222頁）
  證人吳○○（史○○在場友人）
    ㈠108年5月18日警詢（21561偵卷三第185至189頁）
    ㈡108年5月21日偵訊【具結】（14684偵卷第219至220、223
      頁）
  證人陳○○（史○○在場友人）
    ㈠108年5月18日警詢（21561偵卷三第197至200頁）
    ㈡108年5月21日偵訊【具結】（14684偵卷第222至223頁）
  證人張○○（陳○○在場友人）
    ㈠108年5月18日警詢（21561偵卷三第203至205頁）
    ㈡108年5月21日偵訊【具結】（14684偵卷第223頁）
  證人林○○（陳○○母親）
    ㈠108年5月18日警詢1（21561偵卷三第209至210頁）
    ㈡108年5月18日警詢2（21561偵卷三第215至216頁）
    ㈢108年5月23日警詢（21561偵卷三第219頁）
    ㈣108年6月12日警詢（21561偵卷三第223至224頁）
  證人許○○（少年李○○母親）
    ㈠108年5月19日警詢（21561偵卷三第239至241頁）
    ㈡108年5月21日警詢（21561偵卷三第255至257頁）
    ㈢108年6月12日警詢（21561偵卷三第259至260頁）
  證人呂○○（000-0000車輛出租公司人員）
    ㈠108年5月18日消防局談話筆錄（21561偵卷三第293至294
      頁）
  告訴代理人黃○○
    ㈠108年10月15日偵訊（21561偵卷三第493頁）
  證人柯○○（000-0000車輛車主伯父）
    ㈠108年6月11日警詢（15940偵卷一第227至228頁）
  證人許○○（借000-0000車輛予孔○○之人）
    ㈠108年5月23日警詢（14684偵卷第107至108頁）
  告訴代理人楊淑琍律師【李○○、韋○○】
    ㈠108年11月21日偵訊（9449他卷第19頁）
貳、非供述證據
一、108年度偵字第21561號卷一（21561偵卷一）
  ㈠蒐證照片
    1.108年5月22日監視器錄影畫面翻拍照片（第307至310頁）
  ㈡陳○○遭查扣手機蒐證照片
    1.LINE聯絡人「祥」對話紀錄（第311頁）
    2.微信聯絡人「三姐」對話紀錄（第313至317頁）
    3.完美資訊群組對話紀錄（第349至352頁）
    4.與公司-會計對話紀錄（第352至353頁）
    5.與小瑋對話紀錄（第353至357頁）
    6.與高雄-○○對話紀錄（第357頁）
    7.與福財神群組對話（第358頁）
    8.手機備忘錄（第359至364頁）
    9.與「黑」對話紀錄（第365頁）
    10.與臺中-元宵對話紀錄（第365頁）
  ㈢臺中市政府警察局清水分局搜索、扣押筆錄暨扣押物品目錄
    表
    1.108年7月18日桃園國際機場第二航廈、受執行人陳○○（
      第323至327頁）
    2.108年6月11日、受執行人陳○○（第413至421頁）
    3.108年5月23日、受執行人孔○○（第509至517頁）
    4.108年5月25日、受執行人林○○（第579至583頁）
    5.108年5月25日、受執行人黃○○（第595至603頁）
  ㈣指認犯罪嫌疑人紀錄表
    1.陳○○指認被告陳○○、柯○○、陳○○等人（第341至347頁）
    2.證人陳○○指認被告李○○（第378至383頁）
    3.證人柯○○指認被告顏○○（第443至448頁）
    4.孔○○指認被告陳○○、黃○○、林○○等人（第495至499頁）
    5.林○○指認被告黃○○（第547至551頁）
    6.林○○指認被告陳○○（第553至557頁）
  ㈤證人李○○持用之手機通話紀錄翻拍照片（第384至389頁）
  ㈥自願受搜索同意書【證人陳○○】（第411頁）
  ㈦證人柯○○持用之手機通話紀錄翻拍照片（第449至450頁）
  ㈧證人柯○○指認被告顏○○之監視器錄影畫面翻拍照片（第451頁
    ）
  ㈨孔○○扣案手機鑑識資料【搜尋槍擊案新聞】（第501頁）
  ㈩林○○行車路線圖（第571至577頁）
二、108年度偵字第21561號卷二（21561偵卷二）
  ㈠指認犯罪嫌疑人紀錄表
    1.被告乙○○指認被告丁○○、陳○○等（第19至24頁）、（第33
      至38頁）、（第49至54頁）
    2.被告丁○○指認被告乙○○、陳○○等（第113至118頁）
    3.證人羅○○指認被告丁○○、丙○○、乙○○、陳○○等（第199至2
      01頁）、（第203至208頁）
    4.被告丙○○指認被告丁○○、乙○○、陳○○等（第251至256頁）
    5.證人林○○指認被告陳○○（第299至301頁）
    6.證人陳○○指認被告陳○○、少年李○○（第329至331頁
　　　）
    7.證人黃○○指認陳○○（第361至371頁）
    8.證人李○○指認陳○○（第407至417頁）
    9.證人柯○○指認被告柯○○（第435至440頁）
    10.證人李○○指認被告柯○○（第459至463頁）
    11.證人林○○指認林○○（第489至493頁）
    12.證人林○○指認被告黃○○（第495至499頁）
    13.證人林○○指認被告陳○○（第501至505頁）
  ㈡108年5月26日被告乙○○與丁○○見面相關監視器錄影畫面截圖
    （第55至60頁）
  ㈢被告乙○○持用手機內「漢姐」之聯絡人資料（第61頁）
  ㈣自願受搜索同意書
    1.被告乙○○（第67頁）
    2.被告丁○○（第149頁）
    3.證人羅○○（第209頁）
    4.證人黃○○（第393頁）
  ㈤臺中市政府警察局清水分局搜索、扣押筆錄暨扣押物品目錄
    表
    1.108年6月5日屏東縣○○鎮○○路000號、受執行人乙○○
      （第69至75頁）
    2.108年6月5日屏東縣○○鎮○○○路00號2樓前套房、受執
      行人丁○○（第151至157頁）
    3.108年6月5日屏東縣東港鎮東濱派出所、受執行人丁○○
      （第161至165頁）
    4.108年6月11日、受執行人羅○○（第211至213頁）
    5.108年5月18日清水分局偵查隊、受執行人史○○（第273
      至278頁）
    6.108年5月18日、受執行人林○○（第303至311頁）
    7.108年5月27日、受執行人陳○○（第333至337頁）
    8.108年6月11日、受執行人黃○○（第395至399頁）
    9.108年5月25日、受執行人林○○（第511至515頁）
    10.108年5月25日、受執行人陳○○（第571至579頁）
  ㈥被告丁○○遭扣案之衛星電話號碼紙條（第101頁）
  ㈦屏東縣東港鎮豐漁街位置圖、監視器分佈及角度示意圖及監
    視器錄影畫面截圖（第103至105頁）
  ㈧被告丁○○○○○00漁船上衛星定位設備108年5月24日運送偷渡人
    員之指定位置經緯度
    1.座標圖（第106頁）
    2.GOOGLE地圖（第107頁）
  ㈨被告丁○○持用手機內聯絡人翻拍照片（第119至120頁）
  ㈩機漁船（含船員）進出港檢查表（第121頁）
  ○○○00漁船進出港安全檢查紀錄查詢（第123頁）
  鴨寮公司現場照片（第143至147頁）
  責付保管單及物品目錄表（第169至170頁）
  證人羅○○持用手機翻拍照片（第219至229頁）
  臺灣臺中地方檢察署相驗屍體證明書（第263頁）
  光田綜合醫院診斷證明書
    1.李○○（第287頁）
    2.韋○○（第291頁）
  車牌號碼000-0000號租賃小客車汽車出租單及陳○○身分證及
    駕駛執照等影本（第315、317頁）
  車輛詳細資料報表
    1.000-0000號租賃小客車（第317頁）
  扣押物認領保管單（第321頁）
  車牌號碼000-0000號租賃小客車汽車出租契約資料（第341至
    343頁）
  證人李○○消防局談話筆錄（第345至346頁）
  證人黃○○持用手機聯絡人及通話紀錄畫面翻拍照片（第373至
    381頁）
  證人黃○○駕駛車輛接應之相關地點衛星畫面照片（第383頁）
  108年5月22日被告陳○○在漢神巨蛋百貨專櫃交易之監視器錄
    影畫面翻拍照片（第385頁）
  108年5月22日證人黃○○至漢神巨蛋百貨接應之相關監視器錄
    影畫面翻拍照片（第387至391頁）
  證人李○○持用手機聯絡人及通話紀錄畫面翻拍照片（第419至
    423頁）
  108年5月22日高雄市○○區○○街0號5樓之相關監視器錄影畫面
    翻拍照片（第441至443頁）
  房屋租賃契約書【高雄市○○區○○街0號5樓】（第445至449頁
    ）
  證人李○○提出之車牌號碼000-0000號車輛維修估價單（第465
    頁）
  證人許○○指認孔○○之相片影像資料查詢結果（第559頁）
  證人高○○持用之手機播出0000000000號電話通訊紀錄畫面翻
    拍照片（第591頁）
三、108年度偵字第21561號卷三（21561偵卷三）
  ㈠扣押筆錄、扣押物品目錄表
    1.108年5月25日、受執行人潘○○（第9至11頁）
    2.108年5月18日、受執行人陳○○（第175至179頁）
  ㈡○○水岸民宿108年5月份報表、房客登記資料（第15至29、37
    至39頁）
  ㈢指認犯罪嫌疑人紀錄表
    1.證人阮○○指認被告丁○○、乙○○（第59至66頁）
    2.證人劉○○指認被告丁○○、乙○○等人（第91至101頁
　　　）、（第119至124頁）
    3.證人K0000指認被告陳○○、丁○○、乙○○、柯○○等
      （第147至152頁）
    4.證人W00000指認被告陳○○、丁○○、乙○○、柯○○等
      （第157至162頁）
  ㈣○○○00漁船出港安全檢查紀錄查詢
    1.108年5月24日、25日隨船人員名單（第71頁）
    2.出港安檢時間（第73頁）
  ㈤○○○00漁船及漁民丁○○基本資料明細（第75至79頁）
  ㈥證人劉○○之
    1.東港區漁會綜合存款存摺封面及內頁影本（第131至132頁
      ）
    2.國泰人壽保險股份有限公司利息收據影本（第133頁）
    3.本票影本2紙（第135頁）
  ㈦108年5月18日臺中市○○區○○路000號槍擊案監視器錄影畫面嫌
    疑人截圖
    1.經證人吳○○指認（第191頁）
    2.經證人林○○指認（第213頁）
  ㈧被告陳○○與證人林○○之對話及聯絡紀錄（第221頁）
  ㈨證人許○○指認監視器錄影畫面翻拍照片內之少年李○○（
    第243至251頁）
  ㈩失蹤人口系統--資料報表【少年李○○】（第253頁）
  108年6月10日臺中市政府消防局火災原因調查鑑定書
    1.火災原因調查鑑定書摘要（第277至279頁）
    2.火災現場勘察人員簽到表（第281頁）
    3.現場勘察紀錄及原因研判（第283至288頁）
    4.臺中市政府消防局第四救災救護大隊清水分隊火災出動觀
      察紀錄（第289至290頁）
    5.相關人員之談話紀錄、警詢筆錄（第291至301頁）
    6.臺中市政府消防局火災證物鑑定報告（第303頁）
    7.現場附近位置圖（第305至307頁）
    8.現場照片（第309至323頁）
    9.行車執照（第325頁）
    10.監視器錄影畫面照片（第326頁）
  108年5月18日臺中市○○區○○路000號案發現場監視器錄影畫面
    翻拍照片（第329至349頁）
  臺中市政府警察局清水分局108年度保管字第3662號扣押物品
    清單暨臺灣臺中地方檢察署贓證物款收據（第471頁）
  臺中市政府警察局清水分局108年度貴保字第84號扣押物品清
    單及本票影本（第473頁）
    1.證人陳○○提出被告陳○○所簽發之本票影本4紙（第475
      頁）
    2.證人羅○○所提出被告丁○○所簽發之本票影本1紙（第477頁
      ）
  臺中市政府警察局清水分局108年度保管字第3661號扣押物品
    清單（第479至486頁）
  臺中市政府警察局清水分局108年度保管字第4085號扣押物品
    清單【採驗證物】（第497至498頁）
  臺灣臺中地方檢察署108年度監保字第202號收受贓證物品清
    單（第499頁）
四、108年度偵字第15940號卷一（15940偵卷一）
  ㈠臺中市政府警察局刑案現場勘察報告（第355至366頁）及所
    附
    1.108年5月18日刑案現場照片（第367至489頁）
    2.現場證物位置示意圖（第491頁）
    3.勘察採證同意書（第493至495頁）
    4.刑事案件證物採驗紀錄表（第497至505頁）
    5.臺中市政府警察局108年5月23日中市警鑑字第1080038077
      號鑑定書（第507至508頁）
    6.內政部警政署刑事警察局108年5月30日刑鑑字第10800478
      07號鑑定書（第509至512頁）
    7.臺灣臺中地方檢察署相驗屍體證明書（第517頁）
五、108年度偵字第15940號卷二（15940偵卷二）
  ㈠內政部警政署刑事警察局108年7月4日刑鑑字第1080057073
    號鑑定書（第21至23頁）
六、108年度相字第971號卷（相驗卷）
  ㈠臺中市政府警察局清水分局光華派出所處理相驗案件初步調
    查報告暨報驗書（第7頁）
  ㈡108年5月18日員警職務報告（第11頁）
  ㈢光田綜合醫院行政相驗及法醫參考病歷摘要（第21頁）
  ㈣臺灣臺中地方檢察署檢驗報告書（第61至69頁）
  ㈤臺中市政府警察局108年6月11日中市警鑑字第1080042746號
    鑑定書（第77至79頁）
  ㈥相驗屍體照片（第101至112頁）
  ㈦法務部法醫研究所解剖報告書暨鑑定報告書（第119至134頁
    ）
七、108年度他字第9449號卷
  ㈠告訴人李○○、韋○○提出之刑事告訴狀所附之光田綜合醫院108
    年6月10日、17日出具之診斷證明書（第11、13頁）
八、108年度他字第6940號卷
  ㈠告訴人○○聯合有限公司提出之刑事告訴狀所附之
    1.汽車出租單及承租人身分證影本（第7至11頁）
    2.聯合報新聞影本（第13頁）
    3.車輛毀損照片（第15至17頁）
九、108年度查扣字第1292號卷
  ㈠臺灣臺中地方檢察署查扣犯罪所得檢視表（第5頁）
  ㈡臺灣臺中地方檢察署查扣案件犯罪所得查扣清冊（第7頁）

★附表二（扣案物）：
編號 物品名稱及數量 扣案時間地點及受執行人 備註  1 WI-FI行動分享器1臺（HUAWEI廠牌，IMEI：000000000000000號、含遠傳電信000000000000000、中國聯通00000000000000000000號SIM卡各1張） 108年7月18日在桃園國際機場第二航廈、受執行人陳○○   2 WI-FI行動分享器1臺（HUAWEI廠牌，IMEI：000000000000000號）    3 WI-FI行動分享器1臺（POKEFI廠牌，IMEI：000000000000000號）    4 綠色短袖上衣1件    5 金色IPHONE 6手機1支 108年7月3日在馬來西亞莪州雪邦警察局，陳○○提出交予警方查扣   6 白色IPHONE X手機1支    7 金色IPHONE 6S手機1支    8 金色IPHONE 6S手機1支    9 IPHONE PLUS手機1支（IMEI：000000000000000號，含0000-000000號SIM卡1張） 108年5月23日、受執行人孔○○   10 白色IPHONE手機1支（IMEI：000000000000000號）    11 Encrochat（黑莓）手機1支 108年5月25日在屏東縣警察局屏東分局社皮派出所、受執行人林○○(原名林○○)   12 黑色IPHONE手機1支（IMEI：000000000000000號，含0000-000000號SIM卡1張）    13 Encrochat（黑莓）手機1支 108年5月25日在屏東縣○○鄉○○路0段000號（萬丹分駐所）、受執行人黃○○   14 黑IPHONE手機1支（IMEI：000000000000000號，含SIM卡1張）    15 船員手冊4本 1.陳○○ 2.李○○ 3.陳○○ 4.許○○（扣押物品清單記載為柯○○） 108年6月5日在屏東縣○○鎮○○路000號、受執行人乙○○   16 筆記聯絡本2本    17 便條紙8張    18 行政院農業委員會漁業執照1張（漁業人：林○○、漁船名稱：○○○號）    19 衛星電話1支（門號：000000000000號）    20 IPHONE手機1支（IMEI：000000000000000號，含0000-000000號SIM卡1張）    21 IPHONE手機1支（IMEI：000000000000000號）    22 IPHONE手機1支（IMEI：000000000000000號）    23 IPHONE手機1支（IMEI：000000000000000號，含0000-000000號SIM卡1張）    24 IPHONE手機1支（IMEI：000000000000000號）    25 遠傳SIM卡1張    26 現金新臺幣25,173元    27 粉色IPHONE手機1支（IMEI：000000000000000號） 108年6月5日在屏東縣○○鎮○○○路00號0樓前套房、受執行人丁○○   28 銀色IPHONE手機1支（IMEI：000000000000000號）    29 銀色IPHONE PLUS手機1支（IMEI：000000000000000號）    30 漁船執照1本（內含漁業執照、船舶登記證書、無線電臺執照、檢查證書、國籍證書、檢查記錄簿、噸位證書、買賣契約書等）    31 臺灣銀行帳號000-000000000000號存摺1本（含金融卡1張）    32 船員證1本    33 漁船船員手冊1本    34 房屋租賃契約5本    35 中華郵政帳號000-00000000000000號存摺1本    36 衛星電話卡1張（門號：00000000000號）    37 大陸電話號碼清單1張    38 動力小船駕駛執照1張    39 衛星電話號碼紙條3張    40 現金新臺幣25萬4000元    41 ○○○00號漁船1艘（責付保管） 108年6月5日在屏東縣政府警察局東港分局東濱派出所、受執行人丁○○   42 ○○水岸民宿108年5月份報表1紙 108年5月25日在屏東縣政府警察局東港分局東濱派出所、受執行人潘○○ 起訴書列為孔○○被查扣物品  43 Encrochat（黑莓-BQ）手機1支 108年5月25日在屏東縣政府警察局東港分局東濱派出所、受執行人陳○○ 孔○○所有  44 黑色IPHONE手機1支（IMEI：000000000000000號） 108年6月11日在高雄市○鎮區○○○街000號0樓之0、受執行人陳○○   45 HTC手機1支（IMEI：000000000000000號，含0000-000000號SIM卡1張） 108年6月11日在屏東縣○○市○○路000巷00弄00號、受執行人羅○○   46 金色IPHONE手機1支（IMEI：000000000000000號）    47 票號828526號、面額60萬元本票1張（發票人丁○○）    48 空白商業本票1本（票號000000至000000）  扣押物品目錄表內無此項扣案物（見21561偵卷二第213頁）  49 現場蒐證鑑定證物【000-0000號車輛乘客座椅背中間附近低處燒損殘餘物】 108年5月27日在臺中市政府警察局清水分局偵查隊、受執行人陳○○ 扣押物品目錄表記載為000-0000號自小客車1部（見21561偵卷二第3 37頁）；000-0000車輛受執行人為林○○  50 黑色IPHONE X手機1支 108年5月18日、在臺中市政府警察局清水分局偵查隊、受執行人史○○ 被害人史○○所持用之手機  51 IPHONE手機1支（含0000-000000號SIM卡1張，密碼000000） 108年6月11日在臺中市○○區○○路0段000號、受執行人黃○○   52 IPHONE手機1支（IMEI：000000000000000，含0000-000000號SIM卡1張） 108年5月25日在屏東縣政府警察局屏東分局社皮派出所、受執行人林○○   53 IPHONE手機1支（IMEI：000000000000000，含0000-000000號SIM卡1張）    54 本票4紙（票號0000000至0000000號，面額均30萬元之本票3張、票號0000000、面額20萬元之本票1張，發票人均係陳○○） 108年5月18日、在臺中市政府警察局清水分局偵查隊、受執行人陳○○   55 空白商業本票1本（票號0000000至0000000）